臺灣高等法院刑事裁定　　　　　　　　　　　　　　九十一年度交抗字第四九九號
　　抗　告　人
　　即 異議 人
　　即受處分人　甲○○
右抗告人因違反道路交通管理處罰條例案件，不服臺灣臺北地方法院九十年度交聲字
第一三六三號，中華民國九十一年五月十五日裁定（原處分案號：北市裁三字第駕裁
二二-ＡＢＶ八九八八七一），提起抗告，本院裁定如左：
    主      文
抗告駁回。
    理      由
一、按禁止臨時停車線為紅色實線，用以指示禁止臨時停車路段，道路交通標誌標線
    號誌設置規則第一百六十九條第一項、第二項定有明文，又設有禁止臨時停車標
    線處所不得臨時停車，道路交通安全規則第一百十一條第三款亦定有明文，再汽
    車駕駛人在禁止臨時停車處所臨時停車者，處新台幣（下同）三百元以上六百元
    以下罰鍰，道路交通管理處罰條例第五十五條第三款定有明文。
二、原處分意旨略以：受處分人甲○○於民國（下同）九十年八月三日下午六時二十
    分許，因送貨將車號ＸＩ－七八九號自用小客車，臨時停車在台北市○○○路
    ○段一六二號前設有禁止臨時停車紅色實線之路段上，經臺北市政府警察局中正
    二分局交通分隊警員劉俊秀當場舉發，並以受處分人有違反道路交通管理處罰條
    例第五十五條第三款「禁止臨時停車處所臨時停車」之行為掣單舉發，因受處分
    人拒絕簽收員警開立之舉發違反道路交通管理事件通知單，經員警在舉發通知單
    上載明受處分人拒簽之事由後，依違反道路交通管理事件統一裁罰標準及處理細
    則第十一條第一項第一款規定，視為受處分人已經收受該通知單。嗣受處分人未
    於應到案日期前申訴，原處分機關函請原舉發機關調查結果，仍認受處分人有「
    在劃有紅線路段臨時停車」之違規行為，依違反道路交通管理處罰條例第五十五
    條第三款（贅引第一項）及違反道路交通管理事件統一裁罰標準表之規定逕行裁
    處受處分人新台幣六百元罰鍰。
三、受處分人異議意旨略以：因羅斯福路四段全是紅線，伊只是送貨暫停，並未刻意
    違規，所以拒簽，且當日問舉發員警如何申訴，員警叫我等紅單，結果竟加倍處
    罰云云。
四、原審以受處分人於前開時地違規停車之事實，業據原舉發警員劉俊秀於原審訊問
    時證稱：「當時我看到一輛自小客貨車停在那邊，當時正值上下班交通尖峰時刻
    ，那時我有看到駕駛人，我先請駕駛人駛離，但是他不駛離，他說我要送貨，你
    不讓我停我如何送貨，我並未立刻開單告發，但是他不駛離我只好依法開單告發
    ，他認為不合理，我開好紅單他拒絕簽收，我有要給他，他也不願意收，我只好
    將紅單帶回來。」等語，且本件現場舉發警員劉俊秀與受處分人素昧平生，並無
    仇隙，衡情當無設詞攀誣、濫予舉發之理，本件既無任何證據足證警員有捏造事
    實、違法取締之情事，則執勤警員本其維護交通秩序、安全職責所為之舉發，自
    應受到合法、正確之推定，其證言應為可採。受處分人在違規地點臨時停車下貨
    雖係受處分人一時貪圖下貨便利而為，然禁止臨時停車之紅色實線之設置，目的
    即在避免交通繁忙路段之路況因臨時停車而益加紊亂，如任何車輛均可無視交通
    法規存在而恣意停車，則不啻交通法規制定目的無法貫徹，更使得已紊亂之交通
    秩序雪上加霜，因此受處分人自不得圖一己之便，而謂得違反道路交通法令之規
    定；至受處分人拒簽收舉發通知單，亦據證人即舉發員警劉俊秀證述甚詳，復為
    受處分人所坦承，並有舉發通知單影本附卷可稽，依違反道路交通管理事件統一
    裁罰標準及處理細則第十一條第一項第一款之規定，視為已簽收，故不另行寄送
    。而認受處分人所辯不足採信，本件事證明確，受處分人之違規行為堪以認定。
五、綜上所述，受處分人確有於右開時間在劃設有紅色實線之禁止臨時停車之路段臨
    時停車之行為，且未於應到案日期前申訴，原處分機關依道路交通管理處罰條例
    第五十五條第三款及違反道路交通管理事件統一裁罰標準表之規定，裁處罰鍰並
    無不當，受處分人異議為無理由，而依道路交通案件處理辦法第十九條之規定，
    裁定駁回受處分人之異議，並無不合，抗告人抗告意旨猶執前詞而指摘原裁定不
    當，為無理由，應予駁回。
據上論斷，應依道路交通案件處理辦法第二十六條，刑事訴訟法第四百十二條，裁定
如主文。
中      華      民      國    九十一    年     六     月     二十八     日
                              台灣高等法院刑事第十五庭
                                  審判長法  官  房  阿  生
                                        法  官  蔡  光  治
                                        法  官  雷  元  結
右正本證明與原本無異。
不得再抗告。
                           書記官  李  麗  花
中      華      民      國      九十一   年     七      月      一      日
